# 对赌情况下关联交易价格的合理范畴！

提问人：茶前饭后 时间：2017-12-03 09:20:56
请教陈版，一家对赌中的企业，由于考虑到行业和市场情况，为完成对赌，公司从关联方的采购和销售两端对价格进行调整，最终完成了任务，像这种情况，怎么考虑关联交易的影响？价格超出正常市场价多少才考虑扣除？

回答人：chenyiwei
这个问题很难有普遍适用的定量标准，应结合价格调整的性质、影响程度，并考虑重要性原则进行调整。可以在一定程度上借鉴新收入准则下确定“单独售价”所采用的方法。